【裁判字號】    94,簡上,192
【裁判日期】    950420
【裁判案由】    給付租金
【裁判全文】
臺灣高雄地方法院民事判決             94年度簡上字第192號
上  訴  人    丁○○○
兼訴訟代理人  丙○○
被上訴人      高雄縣阿蓮鄉公所
法定代理人    乙○○
訴訟代理人    甲○○
當事人間請求給付租金事件，上訴人對於民國94年9 月12日本院
高雄簡易庭94年度岡簡字第333 號第一審判決提起上訴，本院於
民國95年4 月6日言詞辯論終結，判決如下：
    主  文
上訴駁回。
第二審訴訟費用由上訴人連帶負擔。
    事實及理由
一、本件被上訴人起訴主張：上訴人丙○○（原審誤載為彭森
    ）於民國90年10月間，邀同上訴人丁○○○為連帶保證人，
    與被上訴人簽訂「台灣省高雄縣阿蓮鄉公有零售市場租賃契
    約書」（下稱系爭租賃契約），承租高雄縣阿蓮鄉公有零售
    市場第24號舖位（下稱系爭舖位），約定上訴人丙○○每月
    應給付租金新臺幣（下同）4,500 元，清潔費15元，如逾期
    給付租金及清潔費，每逾2 日按逾期繳納之租金即清潔費加
    收1 ％之遲延費，逾期超過3 個月者，被上訴人得終止租約
    ，收回舖位。詎上訴人丙○○自92年7 月起，即未給付租金
    及清潔費，被上訴人乃於94年3 月底終止上開租約，上訴人
    丙○○尚積欠被上訴人租金、清潔費及遲延費未清償，屢經
    催討，上訴人丙○○均未給付，上訴人丁○○○為本件租賃
    契約之連帶保證人，自應負連帶清償責任。爰依租賃契約及
    連帶保證之法律關係，提起本件訴訟，請求上訴人連帶給付
    自92年7 月1 日起至94年3 月31日止之租金及清潔費合計
    94,815元，以及自92年7 月1 日起至93年12月31日止，按欠
    繳金額之40％計算之遲延費32,508元（81,270x40 ％＝32,5
    08），自94年1 月1 日起至94年3 月31日止，按欠繳金額之
    15％計算之遲延費2,031 元（13,545x15 ％＝2,031 元，小
    數點以下捨去，其餘遲延費則捨棄請求），合計上訴人應連
    帶給付129,354 元等語。並於本院聲明求為判決：駁回上訴
    人之上訴。
二、上訴人丙○○則以：伊並沒有與被上訴人簽訂租賃契約書，
    且在伊逾期繳納租金超過3 個月時，被上訴人即須終止租約
    ，收回舖位，本件租賃契約已經終止；另伊自92年7 月起，
    就沒有居住使用系爭舖位等語。上訴人丁○○○則以：伊並
    沒有擔任上訴人丙○○的連帶保證人，租賃契約書上的簽名
    及印章均不是真正，且被上訴人請求之金額過高等語，資為
    抗辯。（原審為被上訴人勝訴之判決，上訴人不服，提起上
    訴）於本院聲明求為判決：原判決廢棄，駁回被上訴人在第
    一審之訴。
三、被上訴人主張上訴人丙○○於90年10月間，邀同上訴人丁○
    ○○為連帶保證人，向被上訴人承租系爭舖位，詎上訴人丙
    ○○自92年7 月起，即未給付租金及清潔費，尚積欠租金、
    清潔費及遲延費合計129,354 元未清償等事實，業據其提出
    高雄縣阿蓮鄉公有零售市場租賃契約書、系爭舖位積欠租金
    、清潔費清冊及高雄縣阿蓮鄉公所函文等為證，上訴人則以
    前詞置辯，本件爭執點厥為：（一）上訴人得否於本院提出
    新攻擊或防禦方法？（二）上訴人丙○○有無邀同上訴人丁
    ○○○為系爭租賃契約之連帶保證人？（三）上訴人丙○○
    應否繳納自92年7 月1 日起至94年3 月31日止之租金、清潔
    費及遲延費？茲將本院之判斷論述如下：
（一）按上訴後，當事人不得提出新攻擊或防禦方法。但有下列
      情形之一者，不在此限：1 、因第一審法院違背法令致未
      能提出者。2 、事實發生於第一審法院言詞辯論終結後者
      。3 、對於在第一審已提出之攻擊或防禦方法為補充者。
      4 、事實於法院已顯著或為其職務上所已知或應依職權調
      查證據者。5 、其他非可歸責於當事人之事由，致未能於
      第一審提出者。6 、如不許其提出顯失公平者。前項但書
      各款事由，當事人應釋明之。違反前2 項之規定者，第二
      審法院應駁回之，民事訴訟法第447 條第1 、2 、3 項分
      別定有明文。上開規定，於簡易程序之上訴程序，準用之
      ，此參諸同法第436 條之1 第3 之規定自明。查，上訴人
      丙○○雖於本院主張：伊並未與被上訴人簽訂系爭租賃契
      約，且伊逾期繳納租金超過3 個月時，被上訴人即須終止
      租約，收回舖位，本件租賃契約應已逾期繳納3 個月時終
      止云云，及上訴人丁○○○亦於本院主張：被上訴人請求
      之金額過高云云，惟查，上訴人丙○○、丁○○○於原審
      並未為上開主張，遲至上訴本院後始提出上開主張，屬於
      新攻擊防禦方法，且上訴人並未釋明有民事訴訟法第447
      條第1 項但書各款事由，本院亦認為上訴人於本院提出上
      開主張，並無上開規定但書所列各款之情形，則依同條第
      3 項規定，上訴人所為之上開新攻擊或防禦方法，應予駁
      回，本院自毋庸予以審究。
（二）上訴人丙○○於原審到庭陳述：上訴人丁○○○確實有當
      伊之（連帶）保證人等語（見原審94年8 月29日言詞辯論
      筆錄），核與證人即於89年9 月至91年7 月擔任系爭舖位
      之管理員戊○○到庭證述：系爭租賃契約書上之印章確實
      是上訴人丁○○○的，事後伊還有拿契約書向上訴人丁○
      ○○對保，確認她擔任連帶保證人，事後收取租金亦係至
      丁○○○之麵店，向丁○○○或其家人收取租金等語相符
      ，（見本院95年1 月6 日準備程序筆錄），並有系爭租賃
      契約書乙紙在卷可稽，是上訴人丁○○○確有擔任系爭租
      賃契約之連帶保證人無訛，上訴人丁○○○主張：伊並未
      擔任系爭租賃契約之連帶保證人云云，自不足採。
（三）上訴人丙○○主張：伊自92年7 月起，就沒有居住使用系
      爭舖位云云，惟上訴人丙○○分別於93年4 月15日、同年
      5 月21日，向被上訴人提出陳情書，其內容係請求被上訴
      人同意讓其繼續在系爭舖位居住及分期繳清積欠之租金等
      情，有附原審卷之陳情書2 紙可證，足見上訴人丙○○主
      張其自92年6 月間即未使用系爭舖位云云，顯與事實不符
      ；況按稱租賃者，謂當事人約定，一方以物租與他方使用
      收益，他方支付租金之契約；承租人因自己之事由，致不
      能為租賃物全部或一部之使用、收益者，不得免其支付租
      金之義務。民法第421 條第1 項、第441 條分別定有明文
      。是上訴人之主張縱令屬實，其在租賃期間，因自己之事
      由未能使用租賃物，亦不得免其給付租金之義務，是上訴
      人丙○○上開主張，自屬無據。
（四）綜上，上訴人丙○○主張：伊自92年7 月起，就沒有居住
      使用系爭舖位云云，及上訴人丁○○○主張：伊並沒有擔
      任上訴人丙○○的連帶保證人云云，均屬無據，難以採信
      。
四、按承租人應依約定日期，支付租金；稱保證者，謂當事人約
    定，一方於他方債務人不履行債務時，由其代負履行責任之
    契約；連帶債務之債權人，得對於債務人中之一人，或數人
    ，或其全體，同時或先後請求全部或一部之給付。民法第43
    9 條前段、第739 條及第273 條第1 項分別定有明文。綜上
    所述，被上訴人依系爭租賃契約及連帶保證之法律關係，請
    求上訴人連帶給付129,354 元，為有理由，原審為上訴人敗
    訴之判決，並依職權宣告假執行，核無違誤，上訴意旨求予
    廢棄改判，為無理由，自應駁回其上訴。
五、結論：本件上訴為無理由，依民事訴訟法第436條之1第3項
    、第449 條第1 項、第78條、第85條第2 項，判決如主文。
中    華    民    國    95    年    4     月    20    日
                  民事第二庭 審判長  法  官  鄭月霞
                                     法  官  伍逸康
                                     法  官  邱泰錄
上為正本係照原本作成。
本判決不得上訴。
中    華    民    國    95    年    4     月    21    日
                                     書記官  林慧君


司法院資訊處製作；財團法人民間司法改革基金會備份。
